Minutes et répertoires du notaire Jacques GILLET, janvier 1740 - décembre 1749 (étude XXXVIII)
Archives nationales
- Minutes de Jacques GILLET, janvier 1740 - décembre 1749; MC/ET/XXXVIII/310 - MC/ET/XXXVIII/377
  - Minutes. 1749, mai - 1749, juin, mai 1749 - juin 1749; MC/ET/XXXVIII/374
    - Mise en apprentissage de Nicolas Chiquet, chez Damien Quintel, sculpteur., 17 mai 1749; MC/ET/XXXVIII/374
      contrat d'apprentissage; Chiquet, Nicolas; Quintel, Damien; sculpteur
    - MAUDHUI (Jacques) Sculpteur Rue Neuve de Cléry § Mariage de .., 18 mai 1749; MC/ET/XXXVIII/374
      contrat de mariage; Maudhui, Jacques
    - Mise en apprentissage de Jean-Baptiste Candy, chez Charles Genisson, sculpteur., 19 mai 1749; MC/ET/XXXVIII/374
      contrat d'apprentissage; Candy, Jean-Baptiste; Genisson, Charles; sculpteur
    - DABOVAL (Sébastien) Maître menuisier Rue Neuve Saint-Martin § Pour bail par .., 23 mai 1749; MC/ET/XXXVIII/374
      bail; Daboval, Sébastien
    - LOURDET (Pierre) Fondeur ciseleur; Rue Greneta § Décharge .., 28 mai 1749; MC/ET/XXXVIII/374
      Lourdet, Pierre
    - DANIEL (Germain) maître évantailliste Rue Greneter § Testament olographe .., 30 mai 1749; MC/ET/XXXVIII/374
      testament; Daniel, Germain
    - Mise en apprentissage de Jean Rolland, chez Denis Boullion, sculpteur., 1er juin 1749; MC/ET/XXXVIII/374
      contrat d'apprentissage; Boullion, Denis; Rolland, Jean; sculpteur
    - Mise en apprentissage de Jean-Pierre Rémon, avec Antoine Moinet, sculpteur., 2 juin 1749; MC/ET/XXXVIII/374
      contrat d'apprentissage; Moinet, Antoine; Rémon, Jean Pierre; sculpteur
    - MAGNY (Pierre) Maître doreur Rue des Grands Hurleurs § Inventaire après décès de la femme de -, 6 juin 1749; MC/ET/XXXVIII/374
      inventaire; Magny, Pierre
    - CATHERINE (Philippe) Maître maçon Rue Saint-Anastaze § Délégation., 6 juin 1749; MC/ET/XXXVIII/374
    - Devis et marché de maçonnerie, charpenterie etc... pour le rétablissement de deux maisons sise rue Saint-Lazare., 8 juin 1749; MC/ET/XXXVIII/374
      devis; marché; Saint-Lazare (rue)
    - DOREUR sur METAUX (apprentissage de) § mise en .. de CARON (j. B) âgé de 20 ans pour 5 ans chez HARDY (Jacques Etienne), 8 juin 1749; MC/ET/XXXVIII/374
    - Inventaire après décès de Marguerite Depigis, femme de Pierre Paul Merelle, peintre, rue Philippeau., 10 juin 1749; MC/ET/XXXVIII/374
      inventaire après décès; Phélipeaux (rue); Depigis, Marguerite; Merelle, Pierre Paul; peintre
    - DOREUR ARGENTEUR (apprentissage) § mise en .. de LIONET (Augustin) âgé de 15 ans, pour 5 ans chez CARON (René), 13 juin 1749; MC/ET/XXXVIII/374
    - DOREUR (apprentissage de) § mise en .. de CORNEVIELLE (Isaac) âgé de 18 ans pour 5 ans chez LECESNE (Henry), 15 juin 1749; MC/ET/XXXVIII/374
    - DOREUR (apprentissage) § mise en .. de CHABAILLE (Jean Charles) âgé de 14 ans pour 5 ans chez PINAUDIER (Claude Gabriel), 18 juin 1749; MC/ET/XXXVIII/374
    - Mise en apprentissage de Mémin Potaux, chez Jacques-Nicolas Derouard, sculpteur., 20 juin 1749; MC/ET/XXXVIII/374
      contrat d'apprentissage; Derouard, Jacques Nicolas; Potaux, Mesmin; sculpteur
    - Ricard (François), maître menuisier, rue de Bourbon § Obligation imparfaite., 26 juin 1749; MC/ET/XXXVIII/374
      obligation; Ricard, François
    - Mise en apprentissage de Charles Mottet, âgé de 13 ans, pour 5 ans, chez François Boudoux, sculpteur., 29 juin 1749; MC/ET/XXXVIII/374
      contrat d'apprentissage; Boudoux, François; Mottet, Charles; sculpteur
  - Minutes. 1749, juillet - 1749, août, juillet 1749 - août 1749; MC/ET/XXXVIII/375
    - DOREUR sur METAUX (apprentissage de) § mise en .. chez LEROUX (Jean Noël) de LEMPRUN (Jean François) âgé de 15 ans pour 5 ans, 7 juillet 1749; MC/ET/XXXVIII/375
    - CRESSON (Louis) Maître menuisier Rue de Cléry § Mise en apprentissage chez .., 14 juillet 1749; MC/ET/XXXVIII/375
      contrat d'apprentissage; Cresson, Louis
    - Menuisier (apprentissage de) § Mise en .. de Lamarre (Michel Louis), âgé de 17 ans, pour 6 ans chez Cresson (Louis), 14 juillet 1749; MC/ET/XXXVIII/375
      contrat d'apprentissage; Lamarre, Michel Louis; Cresson, Louis
    - HENRION (Jacques) Maître sculpteur Rue Meslée. § Bail d'une maison au profit de .., 15 juillet 1749; MC/ET/XXXVIII/375
      bail; Henrion, Jacques
    - DAPRÉE (J. Baptiste Michel) Maître tabletier Enclos Saint-Martin § Vente d'une chaise (voiture à chevaux) à .., 17 juillet 1749; MC/ET/XXXVIII/375
      acte de vente; Daprée, J. Baptiste Michel
    - ROUSSEAU (Jean Pierre) Maître graveur § Extrait d'inventaire mortuaire déposés, 24 juillet 1749; MC/ET/XXXVIII/375
      inventaire; Rousseau, Jean Pierre
    - Gautier (Jean François), peintre § Extrait d'inventaire mortuaire déposée .., 24 juillet 1749; MC/ET/XXXVIII/375
      inventaire après décès; Gautier, Jean François
    - Mise en apprentissage de Jean-Pierre Menard, chez François Hesse, sculpteur., 29 juillet 1749; MC/ET/XXXVIII/375
      contrat d'apprentissage; Hesse, François; Menard, Jean Pierre; sculpteur
    - CHARPENTIER (Michel) menuisier Rue de la Huchette § Mariage de la fille de .., 29 juillet 1749; MC/ET/XXXVIII/375
      contrat de mariage; Charpentier, Michel
    - Mise en apprentissage de Jacques-Marin Buttaud, avec Louis Motelay, sculpteur., 4 août 1749; MC/ET/XXXVIII/375
      contrat d'apprentissage; Buttaud, Jacques Marin; Motelay, Louis; sculpteur
    - Mise en apprentissage de Charles-François Vincent, chez Jean Blondel, sculpteur., 11 août 1749; MC/ET/XXXVIII/375
      contrat d'apprentissage; Blondel, Jean; Vincent, Charles François; sculpteur
    - MACÉ (Jean) vernisseur Rue d'Orléans § Inventaire après décès de la femme de .., 20 août 1749; MC/ET/XXXVIII/375
      inventaire; Macé, Jean
    - Quittance donnée par René Vallette, entrepreneur des bâtiments du roi, rue Bourg-l'Abbé, pour loyer., 22 août 1749; MC/ET/XXXVIII/375
      quittance; Bourg-l'Abbé (rue du); Vallette, René; chef d'entreprise
    - DOREUR sur METAUX (apprentissage de) § mise en .. Saint PREUIL (J. François) âgé de 17 ans pour 5 ans chez D'OLIVIER (Mathurin Nicolas), 24 août 1749; MC/ET/XXXVIII/375
    - Longchamp (Jean Martin), menuisier, rue de Saintonge § Mariage de la fille de .., 24 août 1749; MC/ET/XXXVIII/375
      contrat de mariage; Longchamp, Jean Martin
    - DOREUR (apprentissage de) § mise en .. de BARBIER (Denis) pour 5 ans chez LIGOIS (J. Jacques), 25 août 1749; MC/ET/XXXVIII/375
    - Mise en apprentissage d'Hubert-René Nativelle, chez François Leclerc, sculpteur., 30 août 1749; MC/ET/XXXVIII/375
      contrat d'apprentissage; Leclerc, François; Nativelle, Hubert René; sculpteur
    - OUILLE (Pierre), Maître peintre, Rue du Montroy § Quittance et dépôt., 17 juillet 1799; MC/ET/XXXVIII/375
      quittance; Ouille, Pierre
    - DEMELLIER (Jacques) Maître doreur § Constitution viagère, 17 août 1799; MC/ET/XXXVIII/375
      Demellier, Jacques
  - Minutes. 1749, septembre - 1749, octobre, septembre 1749 - octobre 1749; MC/ET/XXXVIII/376
    - Mony (Jean), maître menuisier, rue Greneta § Bail d'une maison au profit de .., 1er septembre 1749; MC/ET/XXXVIII/376
      bail; Mony, Jean
    - Menuisier (apprentissage) § Mise en .. de Lorain (Laurent), âgé de 20 ans, pour 3 ans chez Dereptin (Antoine), qui le nourrit et le loge gratuitement, 1er septembre 1749; MC/ET/XXXVIII/376
      contrat d'apprentissage; Lorain, Laurent; Dereptin, Antoine
    - DOREUR (apprentissage de) § mise en .. de BECARD (François) âgé de 15 ans pour 5 ans chez JACQUIN (Charles) qui le nourrit et loge gratuitement, 4 septembre 1749; MC/ET/XXXVIII/376
    - BEAUSIRE (Joachim) Maître maçon Rue Saint Sebastien § Délégation, 4 septembre 1749; MC/ET/XXXVIII/376
      Beausire, Joachim
    - Mise en apprentissage de Pierre-Jacques Desjardins, pour 5 ans, chez Guillaume Gosselin, sculpteur., 6 septembre 1749; MC/ET/XXXVIII/376
      contrat d'apprentissage; Desjardins, Pierre Jacques; Gosselin, Guillaume; sculpteur
    - DOREUR (apprentissage) § mise en .. PETIT PAS (Jacques François) âgé de 16 ans pour 2 ans chez LELIEVRE (Antoine) que le nourrit et le loge et lui donner 60 livres en 2 ans., 11 septembre 1749; MC/ET/XXXVIII/376
    - GUILLAUMONT (André) Maître Sculpteur § Cautionnement .., 13 septembre 1749; MC/ET/XXXVIII/376
      Guillaumont, André
    - Mise en apprentissage de Pierre-Joseph Vautier, chez Joseph Peret, sculpteur., 14 septembre 1749; MC/ET/XXXVIII/376
      contrat d'apprentissage; Peret, Joseph; Vautier, Pierre Joseph; sculpteur
    - POLTRAT (Jean Baptiste) maître Sculpteur Rue des Gravilliers § Mariage de la fille de .. avec PINSON (Julien) evantailliste, 14 septembre 1749; MC/ET/XXXVIII/376
      contrat de mariage; Poltrat, Jean Baptiste
    - DOREUR sur METAUX (Alloué) § .. de BARBIER (Antoine) âgé de 13 ans chez BRAYER (Charles Antoine) pour 5 ans, qui le nourri et le loge gratuitement., 19 septembre 1749; MC/ET/XXXVIII/376
    - CAPELAN (Louis) Maître doreur Rue de la Ferronnerie § mise en apprentissage chez .., 21 septembre 1749; MC/ET/XXXVIII/376
      contrat d'apprentissage; Capelan, Louis
    - DOREUR (apprentissage de) § mise en .. de PROVOST (François Hubert) âgé de 13 ans pour 5 ans chez CAPELAN (Louis) qui le loge, nourri, couche, chauffe sans rien débourser., 21 septembre 1749; MC/ET/XXXVIII/376
    - Mise en apprentissage de Pierre-Denis Cheron, chez Jean-Jacques Sertier, sculpteur., 22 septembre 1749; MC/ET/XXXVIII/376
      contrat d'apprentissage; Cheron, Pierre Denis; Sertier, Jean Jacques; sculpteur
    - Mise en apprentissage de Pierre Motte, chez Charles Collet, sculpteur., 23 septembre 1749; MC/ET/XXXVIII/376
      contrat d'apprentissage; Collet, Charles; Motte, Pierre; sculpteur
    - Mise en apprentissage de Pierre Gobaut, chez Nicolas Dupuis, sculpteur., 23 septembre 1749; MC/ET/XXXVIII/376
      contrat d'apprentissage; Dupuis, Nicolas; Gobaut, Pierre; sculpteur
    - DOREUR sur METAUX (apprentissage de) § mise en .. de BOUUIN (Romain) âgé de 13 ans pour 5 ans chez TRICOT (Jean Etienne), 28 septembre 1749; MC/ET/XXXVIII/376
    - Thierry (Jacques), orfèvre, rue de Buci § Mariage de .., 28 septembre 1749; MC/ET/XXXVIII/376
      contrat de mariage; Thierry, Jacques
    - LETELLIER (Louis) Sculpteur Rue Quincampoix § Mariage de la fille de .., 30 septembre 1749; MC/ET/XXXVIII/376
      contrat de mariage; Letellier, Louis
    - DOREUR (apprentissage de) § mise en .. de DOHENSOU (Antoine) âgé de 16 ans pour 5 ans chez HARLAU (Claude Mathurin) qui le nourrit et le loge gratuitement., 1er octobre 1749; MC/ET/XXXVIII/376
    - MACRET (Jules), Maître peintre, Rue Guérin Boisseau § Mariage de, 5 octobre 1749; MC/ET/XXXVIII/376
      contrat de mariage; Macret, Jules
    - MEUNIER (Louis) Sculpteur Rue Beauregard § mise en apprentissage chez .., 7 octobre 1749; MC/ET/XXXVIII/376
      contrat d'apprentissage; Meunier, Louis
    - BERTHE (François Pierre) Peintre de l'Académie de Saint-Luc Rue des quatre fils. § Procuration .., 10 octobre 1749; MC/ET/XXXVIII/376
      procuration; Berthe, François Pierre
    - COUDRAY (Jean) Sculpteur grde rue faubourg Saint-Martagin § Mariage du fils de .., 12 octobre 1749; MC/ET/XXXVIII/376
      contrat de mariage; Coudray, Jean
    - Porcelier (Louis), maître menuisier, rue de Cléry § Bail au profit de .., 17 octobre 1749; MC/ET/XXXVIII/376
      bail; Porcelier, Louis
    - Mise en apprentissage de Jacques-Henry Saint-Georges, chez Jacques-Philippe Gaultier, sculpteur., 18 octobre 1749; MC/ET/XXXVIII/376
      contrat d'apprentissage; Gaultier, Jacques Philippe; Saint-Georges, Jacques Henri; sculpteur
    - DOREUR (apprentissage) § mise en .. de BOUTILLY (Jean Etienne) âgé de 16 ans pour 5 ans chez DIDELOT (Nicolas) que le nourrit et loge gratuitement, 18 octobre 1749; MC/ET/XXXVIII/376
    - CEDELLE (Louis Nicolas) Maître maçon Rue Neuve Saint-Merry § Marché passé par .., 25 octobre 1749; MC/ET/XXXVIII/376
      marché; Cedelle, Louis Nicolas
    - DOREUR sur METAUX (apprentissage) § mise en .. de LECLERC (Michel âgé de 22 ans) pour 5 ans chez DUMONT (Jean François) qui le loge nourri couche chauffe s.d. débourser de part ni d'autre, 21 septembre 1799; MC/ET/XXXVIII/376
  - Minutes. 1749, novembre - 1749, décembre, novembre 1749 - décembre 1749; MC/ET/XXXVIII/377
    - Mise en apprentissage de Jean-François d'Artivillier, chez Louis Guenard, sculpteur., 2 novembre 1749; MC/ET/XXXVIII/377
      contrat d'apprentissage; Artivillier, Jean François d'; Guenard, Louis; sculpteur
    - DOREUR (apprentissage) § mise en .. de GOBIN (Jacques) âgé de 15 ans pour 5 ans chez GREZY (Pierre Antoine) que le nourrit le loge gratuitement, 2 novembre 1749; MC/ET/XXXVIII/377
    - Mise en apprentissage de Nicolas-Vincent Cardon, chez François-Théophile Lassus, sculpteur., 5 novembre 1749; MC/ET/XXXVIII/377
      contrat d'apprentissage; Cardon, Nicolas Vincent; Lassus, François Théophile; sculpteur
    - LECHANTRE (Jean Baptiste), peintre de l'Academie de Saint-Luc, Rue Thevenot § Bail par .., 9 novembre 1749; MC/ET/XXXVIII/377
      bail; Lechantre, Jean Baptiste
    - DOREUR (apprentissage de) § mise en .. de TREMPU (René) âgé de 13 ans pour 5 ans chez DURAND (Louis) que le nourrit et le loge gratuitement, 11 novembre 1749; MC/ET/XXXVIII/377
    - CHARONNAT (Louis) Maître menuisier Rue de Saintonge § Renonciation à maîtrise rapportée .., 13 novembre 1749; MC/ET/XXXVIII/377
      Charonnat, Louis
    - Mise en apprentissage de Jean-Baptiste Loubliez, chez Charles Regnie, sculpteur., 16 novembre 1749; MC/ET/XXXVIII/377
      contrat d'apprentissage; Loubliez, Jean-Baptiste; Regnier, Charles; sculpteur
    - DOREUR sur Métaux (apprentissage) § mise en .. de RENAULT (Nicolas) âgé de 22 ans pour 5 ans chez DE LA HAYE (Jean François) qui le nourrit le loge moyennant 150 livres, 27 novembre 1749; MC/ET/XXXVIII/377
    - DOREUR (Alloué) § .. de DEON (Anne Marie) âgée de 16 ans pour 3 ans chez VALOIS (Pierre) que la nourrit loge moyennant 200 livres, 1er décembre 1749; MC/ET/XXXVIII/377
    - JONQUOY (Jean Pierre) Maître fondeur Rue Guérin Boisseau § Mise en alloue de la belle soeur de .., 1er décembre 1749; MC/ET/XXXVIII/377
      Jonquoy, Jean Pierre
    - Mise en apprentissage de Jean-François Dautriche, chez la veuve de Pierre Lassus, sculpteur., 2 décembre 1749; MC/ET/XXXVIII/377
      contrat d'apprentissage; Dautriche, Jean François; Lassus, Pierre; sculpteur
    - Mise en apprentissage de Gervais Desnost, chez François-Guillaume Mequignon, sculpteur., 3 décembre 1749; MC/ET/XXXVIII/377
      contrat d'apprentissage; Desnost, Gervais; Mequignon, François Guillaume; sculpteur
    - EVANTAILLISTE (Alloué) § mise en .. de ROUCOULLET (Jeanne Marie-Anne) âgée de 14 ans pour 3 ans chez YVERNEL (Jacques) qui lui montrera à dessiner et peindre en évantails le nourrit, le loge lui fournit crayons pinceaux et couleurs moyennant 150 livres, 6 décembre 1749; MC/ET/XXXVIII/377
    - Mise en apprentissage de Pierre Joux, chez François Guiot, sculpteur., 7 décembre 1749; MC/ET/XXXVIII/377
      contrat d'apprentissage; Guiot, François; Joux, Pierre; sculpteur
    - DOREUR (apprentissage de) § mise en .. de BIQUET (Louis François) âgé de 15 ans pour 5 ans chez LE LIEVRE (Antoine) que le nourrit le loge, gratuitement, 9 décembre 1749; MC/ET/XXXVIII/377
    - MAÇONNERIE, CHARPENTE etc .. (Devis et Marché) § .. pour doutes réparation qu'il faut faire a une maison sise rue de Paradis., 10 décembre 1749; MC/ET/XXXVIII/377
    - BOUDET DESJARDINS (Pierre) Maître maçon Rue Saint Denis § Délivrance de legs .., 10 décembre 1749; MC/ET/XXXVIII/377
      Boudet Desjardins, Pierre
    - DOREUR (apprentissage de) § mise en .. de LEROUX (Etienne) âgé de 16 ans, pour 5 ans chez BUNELLE (Jean) le nourrit le loge gratuitement, 13 décembre 1749; MC/ET/XXXVIII/377
    - LOUIS (Jean), Peintre, grande rue faubourg du Temple § Abandonnement .., 15 décembre 1749; MC/ET/XXXVIII/377
      Louis, Jean
    - DUPONT (Jean Baptiste) Sculpteur de l'Académie de Saint-Luc Rue Beauregard § Bail .., 18 décembre 1749; MC/ET/XXXVIII/377
      bail; Dupont, Jean Baptiste
    - LECOCQ (Jean François) Maître fondeur Rue de la Croix § Transport .., 22 décembre 1749; MC/ET/XXXVIII/377
      Lecocq, Jean François
    - Mise en apprentissage d'Antoine Brou, chez Simon Rochelle, sculpteur., 12 janvier 1750; MC/ET/XXXVIII/377
      contrat d'apprentissage; Léger, Vincent; Rochellet, Simon; sculpteur
- Répertoire(s) de Jacques GILLET, 1740 - 30 juin 1742; MC/RE/XXXVIII/5
  - Répertoire. 1740 - 1742, 30 juin, 1740 - 30 juin 1742; MC/RE/XXXVIII/5
    Informations concernant le classement et la cotation:
    Le niveau inférieur de description, quand il existe, correspond aux mentions d'actes contenues dans le répertoire. Parmi celles-ci, certaines peuvent y être décrites, de manière plus ou moins détaillée. Pour consulter l'acte proprement dit, il convient de rechercher la cote au niveau des articles (registre ou liasse) des minutes du notaire (cote de type 'MC/ET').